tr: Çift kişilik bebek arabası konfigürasyonu: Yan yana; Tandem (ön ve arka); Diğer
es: Configuración de cochecito doble: Lado a lado; Tándem (delantero y trasero); Otros
cs: Sestavení sourozeneckého kočárku: Vedle sebe; Tandem (přední a zadní); Jiné
pl: Konfiguracja podwójnego wózka dziecięcego: Obok siebie; Tandem (przód i tył); Inne
hu: Ikerbabakocsi beállítása: Egymás melletti; Tandem (elöl és hátul); Egyéb
th: การกำหนดค่ารถเข็นเด็กคู่: ข้างๆ; แทนเด็ม (หน้าและหลัง); อื่นๆ
pt-BR: Configuração do carrinho de bebê duplo: Lado a lado; Tandem (frente e verso); Outro
vi: Cấu hình xe đẩy đôi: Cạnh nhau; Song song (trước và sau); Khác
bg-BG: Конфигурация на двойна количка: Една до друга; Тандем (отпред и отзад); Други
ko: 쌍둥이 유모차 구성: 좌우 2인용; 앞뒤 2인용; 기타
zh-TW: 雙人嬰兒推車配置: 並排; 串聯（正面和背面）; 其他
fi: Kaksosrattaiden kokoonpano: Rinnakkain; Tandem (edessä ja takana); Muu
el: Διαμόρφωση διπλού καροτσιού: Πλάι-πλάι; Tandem (μπροστά και πίσω); Άλλο
de: Doppelkinderwagenkonfiguration: Nebeneinander; Tandem (vorne und hinten); Sonstiges
en: Double stroller configuration: Side-by-side; Tandem (front & back); Other
hr-HR: Konfiguracija dvostrukih dječjih kolica: Jedan do drugoga; Tandem (sprijeda i straga); Ostalo
sk-SK: Konfigurácia kočíka pre dvojičky: Paralelný; Tandem (vpredu a vzadu); Iné
fr: Configuration poussette double: Cote à cote; Tandem (avant et arrière); Autre
sv: Dubbel barnvagnskonfiguration: Sida vid sida; Tandem (fram och bak); Övrigt
zh-CN: 双人婴儿车配置: 并行; 串联（前后）; 其他
ru: Конструкция коляски для двух детей: Двойная; Тандем (спереди и сзади); Другой
ro-RO: Configurație cărucior dublu: Alăturat; Tandem (față și spate); Altele
da: Dobbelt klapvognskonfiguration: Side-om-side; Tandem (for og bag); Andet
it: Configurazione del passeggino doppio: Fianco a fianco; Tandem (fronte e retro); Altro
sl-SI: Konfiguracija vozička za dvojčke: Vzporeden; Tandemski; Drugo
pt-PT: Configuração do carrinho duplo: Lado a lado; Tandem (à frente e atrás); Outro
ja: 二人乗りベビーカーの種類: サイドバイサイド; タンデム (前後); その他
lt-LT: Dvigubo vežimėlio konfigūracija: Vienas šalia kito; Tandemas (priekyje ir gale); Kita
nl: Configuratie dubbele kinderwagen: Zij aan zij; Tandem (voor en achter); Andere
nb: Dobbel barnevognkonfigurasjon: Side ved side; Tandem (foran og bak); Annet